【裁判字號】    89,訴,311
【裁判日期】    890929
【裁判案由】    毒品危害防制條例
【裁判全文】
臺灣士林地方法院刑事判決                          八十九年度訴字第三一一號
    公  訴  人  臺灣士林地方法院檢察署檢察官
    被      告  甲○○
右列被告因違反毒品危害防制條例案件，經檢察官提起公訴（八十九年度毒偵緝字第
一六○號），本院判決如左：
    主  文
甲○○連續施用第二級毒品，處有期徒刑陸月，扣案分裝吸管壹支沒收之；又施用第
一級毒品，處有期徒刑捌月，扣案注射針筒壹支沒收之。應執行有期徒刑壹年，扣案
分裝吸管壹支、注射針筒壹支均沒收之。
    事  實
一、甲○○前因施用毒品案件，經依本院八十八年度毒聲字第一二一○號裁定送觀察
    勒戒後，認無繼續施用毒品之傾向，由臺灣士林地方法院檢察署檢察官於八十八
    年八月十三日以八十八年度偵字第七七九○號為不起訴處分確定。詎甲○○又：
    (一)基於概括犯意，自八十八年十月下旬某日起，迄同年十一月一日止，連續在臺
    北市○○區○○路四三七巷二一弄八號一樓住處，施用第二級毒品安非他命約五
    次。(二)另於八十八年十一月一日凌晨三、四時許，在前開住處，施用第一級毒品
    海洛因一次。嗣於八十八年十一月一日下午二時許，經警持檢察官所核發之搜索
    票前往甲○○上揭住處搜索時，當場查獲甲○○所有，供施用安非他命所用之分
    裝吸管一支、施用海洛因所用之注射針筒一支。嗣經本院以八十九年度毒聲字第
    一一四號裁定送觀察、勒戒後，認有繼續施用毒品傾向。
二、案經臺北市政府警察局內湖分局報請臺灣士林地方法院檢察署檢察官偵查起訴。
    理  由
一、訊據被告甲○○坦承右揭犯行，且被告為警查獲後，經採集尿液送初、複驗結果
    ，均呈嗎啡、甲基安非他命陽性反應，有臺北市立療養院八十八年十一月五日煙
    毒尿液檢驗報告書（八）、法務部調查局八十九年八月二十九日（八九）陸（一
    ）字第八九○六三八六四號檢驗通知書各一份在卷足憑，復有被告甲○○所有，
    分別供施用安非他命、海洛因所用之分裝吸管一支、注射針筒一支扣案足佐，被
    告關於施用安非他命、海洛因之自白核與事實相符，其確有施用第一、二級毒品
    之事實應堪認定。又被告前因施用毒品案件，經依本院八十八年度毒聲字第一二
    一○號裁定送觀察勒戒後，認無繼續施用毒品之傾向，由臺灣士林地方法院檢察
    署檢察官於八十八年八月十三日以八十八年度偵字第四七九○號為不起訴處分確
    定，有臺灣高等法院被告全國前案紀錄表、臺灣高等法院檢察署刑案紀錄簡覆表
    ，及前開不起訴處分書各一份在卷為憑，其於五年內再犯毒品危害防制條例第十
    條之罪，經裁定送觀察、勒戒，認有繼續施用毒品傾向，有本院八十九年度毒聲
    字第一一四號裁定及臺灣士林看守所八十九年五月三十日（八九）士所戒字第二
    三六九號函所附「有無繼續施用毒品傾向證明書」一份在卷可憑。綜上，本件事
    證已臻明確，被告連續施用第一級、第二級毒品犯行均堪認定，其於不起訴處分
    確定後，五年內復有前開之犯行，經觀察、勒戒後，認有繼續施用毒品傾向，應
    依法論科。
二、核被告所為，係分別犯毒品危害防制條例第十條第一項施用第一級毒品罪、同條
    第二項施用第二級毒品罪。其施用海洛因、安非他命前後持有第一、二級毒品之
    低度行為，應分別為施用第一、二級毒品之高度行為所吸收，均不另論罪。又被
    告先後五次施用第二級毒品犯行，時間緊接，所犯罪名相同，顯係出於概括之犯
    意為之，為連續犯，應依刑法第五十六條規定，論以一罪。被告所犯前揭施用第
    一級毒品罪與施用第二級毒品二罪，犯意各別，行為互殊，應分論併罰。又公訴
    人認定被告甲○○施用第二級毒品安非他命之次數僅一次，右揭事實欄所載其他
    施用第二級毒品犯行，雖未據公訴人記載於起訴書，惟與前揭起訴論罪科刑部分
    有連續犯之裁判上一罪關係，為起訴效力所及，本院自得合一審理，附此敘明。
    爰審酌被告前經觀察、勒戒後，竟又再度施用毒品，顯見其意志不堅，缺乏勒戒
    動機，及其犯罪係對己身健康所生之危害，於本院審理時坦承犯行等一切情狀，
    分別量處如主文所示之刑，並定其執行刑。
三、扣案分裝吸管一支，係被告甲○○所有施用安非他命所用之物；另注射針筒一支
    ，係被告甲○○所有施用海洛因所用之物等情，業據被告甲○○供承在卷，應依
    刑法第三十八條第一項第二款沒收之。另扣案之注射針筒二支、橡皮止血帶一條
    ，及安非他命吸食器一組，被告否認為其所有，且當日同時查獲者含被告甲○○
    在內共有四人，並無其他事證足認該注射針筒二支、橡皮止血帶一條、吸食器一
    組亦係被告甲○○所有，而該等物品復非違禁物（卷附臺灣高等法院八十八年度
    法律座談會結論參照），自不得於本案宣告沒收，附此敘明。
四、公訴意旨另以：被告甲○○自八十八年十月二十四日起，至同年十一月十四日採
    尿時回溯前二十四小時內某時，除右揭事實欄所載施用海洛因一次之犯行外，另
    「基於概括犯意」施用第一級毒品海洛因。惟按被告之自白，不得作為有罪判決
    之惟一證據，仍應調查其他必要之證據，以查其是否與事實相符，刑事訴訟法第
    一百五十六條第二項定有明文。本件公訴人認被告另有施用第一級毒品海洛因犯
    行，無非係以被告於警訊中所供：曾於一星期前在住處施打過（第九四三號偵卷
    第九頁背面）云云之自白為論據，惟查：被告於當日移送檢察官後，即否認有施
    用毒品犯行，於本院審理時，亦否認曾有另次施用海洛因犯行，此外，復查無其
    他事證足認被告另有多次施用海洛因之犯行，自不得徒憑被告警訊中之自白為論
    罪之惟一證據，此部分雖不能證明被告犯罪，惟因與前揭起訴論罪科刑部分有連
    續犯之裁判上一罪關係，爰不另為無罪之諭知。
據上論斷，應依刑事訴訟法第二百九十九條第一項前段，毒品危害防制條例第十條第
一項、第二項，刑法第十一條、第五十六條、第三十八條第一項第二款、第五十一條
第五款，判決如主文。
本案經檢察官王壬貴到庭執行職務。
中    華    民    國      八十九      年      九      月    二十九    日
                                            臺灣士林地方法院刑事第三庭
                                                法  官
右正本證明與原本無異。
如不服本判決，應於判決送達後十日內，向本院提出上訴狀。
                                          書記官
中    華    民    國      八十        年              月              日
附錄本案論罪科刑法條全文
毒品危害防制條例第十條第一項、第二項：
  施用第一級毒品者，處六月以上，五年以下有期徒刑。
  施用第二級毒品者，處三年以下有期徒刑。


司法院資訊處製作；財團法人民間司法改革基金會備份。
